Catalogue général des cartes, plans et dessins d'architecture. Tome I (2)
Archives nationales
- PARIS
  - VIe ARRONDISSEMENT
    - IV. QUARTIER SAINT-GERMAIN-DES-PRÉS
      - CENSIVE DE L'UNIVERSITÉ DE PARIS. Parcelles situées entre les rues du Sépulcre [du Dragon], de Sève [de Sèvres], de la Chaise, des Roziers, [St-Guillaume], St-Dominique [bd St-Germain] et Taranne [disp.]. Feuille 28 de l'atlas n° 2213., 1753; CP/N/IV/Seine/39; Coul. Dim. 0,71 × 0,54.; [Éch. 1/1.560]
        Notice 1061
      - Jardin du LUXEMBOURG.
        Cf. n° 1014.
      - PRÉ-AUX-CLERCS appartenant à l'Université de Paris. Plan de bornage levé par J. Fleury (arpenteur) et C. Caron (arpenteur)., 1674; CP/N/II/Seine/161; 44 x 88 cm Parchemin; couleur; 2 baguettes; [1/2.000]
        Elévation de l'abbaye Saint-Germain-des-Prés; indication des bornes
        Notice 1069
        Caron, Claude; géomètre
      - Feuille 3. Autre exemplaire., CP/N/IV/Seine/39
        Notice 1070bis
      - État des immeubles bâtis dans l'étendue du Petit et du Grand PRÉ-AUX-CLERCS «selon que l'Université en jouit actuellement ». Feuilles 22 à 24 de l'atlas n° 2213., 1753; CP/N/IV/Seine/39; Coul. Dim. 0,71 × 0,54.; Éch. 1/560.
        Notice 1071
      - Abbaye de SAINT-GERMAIN-DES-PRÉS. Projets d'aménagement [emplacement de la place Saint-Germain-des-Prés]., [XVIIIe siècle]; CP/N/II/Seine/162; pièces 1 à 5; 5 pièces
        Notice 1075
        - Plans d'ensemble et détail des nouveaux bâtiments., CP/N/II/Seine/162/1, CP/N/II/Seine/162/4; 86 x 146 cm (pièce 1) et 25 x 39 cm (pièce 4) Couleur; 2 retombes; [1/100] (pièce 4)
        - Élévations des façades, dessin de grilles., CP/N/II/Seine/162/2, CP/N/II/Seine/162/3, CP/N/II/Seine/162/5; 30 x 46 cm (pièce 2), 15 x 45 cm (pièce 3) et 30 x 35 cm (pièce 5) Couleur
      - Censive de SAINT-GERMAIN-DES-PRÉS., CP/N/I/Seine/33
  - VIIe ARRONDISSEMENT
    - PLANS GÉNÉRAUX
      - CENSIVE DE SAINT-GERMAIN-DES-PRÉS...
        Cf. n° 927, 929, 930.
      - Terre et seigneurie de VAUGIRARD et partie du FAUBOURG-SAINT-GERMAIN.
        Cf. n° 1630.
    - I. QUARTIER SAINT-THOMAS-D'AQUIN
      - Hôtel de BELLE-ÎLE situé entre la rue de Bourbon et le quai d'Orsay., 1764; CP/N/II/Seine/107; pièces 1 à 7; 7 pièces; [1/90]
        Notice 1087
        - « Plan des caves »., CP/N/II/Seine/107/2; 55 x 95 cm Couleur
        - « Plan des entresolles sur le rez de chaussée »., CP/N/II/Seine/107/3; 103 x 94 cm Couleur
        - « Plan du rez de chaussée de la cour d'entrée et des souterrains au même plein pied ... »., CP/N/II/Seine/107/1; 103 x 94 cm Couleur; 2 retombes
        - « Plan du premier et principal étage faisant rez de chaussée du côté de la terrasse »., CP/N/II/Seine/107/4; 104 x 94 cm Couleur; 3 retombes
        - « Plan du second étage sur sur le principal corps de bâtiment et des mansardes sur les pavillons »., CP/N/II/Seine/107/5; 104 x 94 cm Couleur; 2 retombes
        - « Plan des combles sur le principal corps de bâtiment ... »., CP/N/II/Seine/107/6; 49 x 72 cm Couleur
        - « Profil sur la longueur ... »., CP/N/II/Seine/107/7; 36 x 120 cm Couleur
      - CENSIVES DE SAINTE-GENEVIÈVE ET SAINT-GERMAIN-DES-PRÉS...
      - CENSIVE DE L'UNIVERSITÉ DE PARIS. Parcelles situées entre les rues des Sts-Pères, St-Dominique [empl. bd St-Germain], du Bac et de l'Université. Feuille 8 de l'atlas n° 2213., 1753; CP/N/IV/Seine/39; Coul. Lég. Dim. 0,75 × 0,54.; Éch. 1/668.
        Notice 1088
      - CENSIVE DE L'UNIVERSITÉ DE PARIS. Parcelles situées entre les rues des Sts-Pères, du Bac, de l'Université et de Verneuil. Feuille 9 de l'atlas n° 2213., 1753; CP/N/IV/Seine/39; Coul. Lég. Dim. 0,75 × 0,54.; [Éch. 1/650]
        Notice 1089
      - CENSIVE DE L'UNIVERSITÉ DE PARIS. Parcelles situées entre le quai Malaquais, les rues des Sts-Pères, du Bac, de l'Université (hôtel des Mousquetaires, rue de Verneuil). Feuille 10 de l'atlas n° 2213., 1753; CP/N/IV/Seine/39; Coul. Lég. Dim. 0,75 × 0,54.; [Éch. 1/1.560]
        Notice 1090
      - CENSIVE DE L'UNIVERSITÉ DE PARIS ET DE SAINT-GERMAIN-DES-PRÉS. Parcelles situées entre les rues du Bac, des Sts-Pères, St-Dominique [empl. bd St-Germain] et de l'Université..., 1753; CP/N/IV/Seine/39; Coul. Lég. Dim. 0,75 × 0,54.; [Éch. 1/1.560]
        Cf. aussi VIe arr. q. St-Germain-des-Prés. Feuille 11 de l'atlas n° 2213.
        Notice 1091
      - CENSIVE DE L'UNIVERSITÉ DE PARIS. Parcelles situées entre les rues du Bac, de Bellechasse, de l'Université, de Bourbon [de Lille]. Feuille 15 de l'atlas n° 2213., 1753; CP/N/IV/Seine/39; Dim. 0,75 × 0,54.; [Éch. 1/670]
        Notice 1092
      - CENSIVE DE L'UNIVERSITÉ DE PARIS. Parcelles comprises entre les rues du Bac, de l'Université, des Sts-Pères et de Verneuil. Minute. Feuille 21 de l'atlas n° 2213., 1753; CP/N/IV/Seine/39; Dim. 0,71 × 0,54.; [Éch. 1/670]
        Notice 1093
      - CENSIVE DE L'UNIVERSITÉ DE PARIS. Parcelles situées entre les rues des Rosiers [St-Guillaume], de la Chaise, de Sèvres, du Bac et St-Dominique [bd St-Germain]. Feuille 32 de l'atlas n° 2213., 1753; CP/N/IV/Seine/39; Coul. Dim. 0,71 × 0,54.; [Éch. 1/1.560]
        Notice 1094
      - CENSIVES DE L'UNIVERSITÉ DE PARIS.
        Cf. n° 1061.
      - Aménagement d'un HOSPICE rue de Grenelle. Plan du rez-de-chaussée., [Fin XVIIe siècle]; CP/N/II/Seine/179; 59 x 99 cm Couleur; [1/100]
        Notice 1098
        hôpital
      - PRÉ-AUX-CLERCS.
        Cf. n° 1069, 1071.
    - II. QUARTIER INVALIDES
      - Jardins du Maréchal duc de BIRON, rue de Varenne. 2 p. Feuilles 9-10 du recueil n° 2202., [Fin du XVIIIe siècle]; CP/N/IV/Seine/88; Dim. 0,46 × 0,31.; Éch. 1/930.
        Grav. avec détails agrandis. Lég.
        Notice 1118
      - Hôtel de BROGLIE, rue de Varenne. Atlas de 14 pl., coupes, élév., mémoire, attachements. Le Boursier, architecte, 1782-1784; CP/N/IV/Seine/90; Dim. 0,50 × 0,36.; Éch. 1/65.
        Ex-Libris: « Quentin succr. Jolivet. » Coul.
        Notice 1123
      - CENSIVE DE L'UNIVERSITÉ DE PARIS. Parcelles situées entre les rues de Bellechasse, de Bourgogne, de l'Université, de Bourbon [de Lille]. Feuilles 14 et 16 de l'atlas n° 2213., 1753; CP/N/IV/Seine/39; Dim. 0,75 × 0,54.; [Éch. 1/664]
        Notice 1127
      - CENSIVE DE L'UNIVERSITÉ DE PARIS. Parcelles comprises entre les rues du Bac, de l'Université, de Bourgogne et St-Dominique. Minute. Feuille 19 de l'atlas n° 2213., 1753; CP/N/IV/Seine/39; Dim. 0,71 × 0,54.; [Éch. 1/650).
        Notice 1128
      - CENSIVE DE L'UNIVERSITÉ DE PARIS. Parcelles comprises entre les rues de Bellechasse, de l'Université, de Bourgogne et St-Dominique. Minute. Feuille 20 de l'atlas n° 2213., 1753; CP/N/IV/Seine/39; Dim. 0,71 × 0,54.; [Éch. 1/668]
        Notice 1129
      - Église des INVALIDES., [XVIIe siècle]; CP/N/II/Seine/92; pièces 1 à 5; 5 pièces Gravé; [1/75]
        Notice 1138
        - « [Couppe en ligne] diagonalle »., CP/N/II/Seine/92/1; 137 x 93 cm
        - « Couppe au droit de la croisée »., CP/N/II/Seine/92/2; 138 x 76 cm
        - « Elévation d'une face d'un des costez »., CP/N/II/Seine/92/3; 58 x 129 cm
        - « Couppe sur la longueur » (partie droite)., CP/N/II/Seine/92/4; 132 x 82 cm
        - Coupe longitudinale (partie gauche)., CP/N/II/Seine/92/5; 56 x 43 cm
      - Hôtel du ministère de la MAISON DU ROI, rue de Grenelle [anc. hôtel du Châtelet, n° 127] et boulevard des Invalides. Feuille 6 de l'atlas n° 2195., 1825; CP/N/IV/Seine/89; Coul. Dim. 0,10 × 0,19.; Éch. 1/800.
        Notice 1141
      - PRÉ-AUX-CLERCS.
      - Hôtels et jardins entre la rue SAINT-DOMINIQUE et la rue de l'Université. Feuille 7 de l'atlas n° 2195., 1825; CP/N/IV/Seine/89; Coul. Dim. 0,49 × 0,18.; Éch. 1/625.
        Notice 1153
    - III. QUARTIER ÉCOLE MILITAIRE
      - Terrains de l'ÉCOLE MILITAIRE. « CARTE D'ARPENTAGE DES TERRES, LUZERNES, MAISON, MARAIS ET PUIT... QUE SA MAJESTÉ SE PROPOSE D'AQUÉRIRE POUR Y FAIRE ÉDIFIER UN HÔTEL MILITAIRE SCITUÉ DANS LA PLAINE DE GRENELLE ENTRE LE GROS-CAILLOU ET LE DIT GRENELLE »... Pl. parcellaire indiquant la ferme de Grenelle, les terrains de l'Hôtel des Invalides et du Gros-Caillou. Sign. Matier, 1751; CP/N/I/Seine/42; Dim. 2,30 × 2,10.; Éch. 1/1.100.
        Cultures (luzerne, seigle). Coul.
        Notice 1164
      - Propriétés. Ilôt entre la place de Fontenoy et l'avenue Lowendal. Plan cadastral., [Début XIXe siècle]; CP/N/II/Seine/258; 115 x 92 cm Couleur; 1/400
        Origine F/117631
        Notice 1168
    - IV. QUARTIER GROS-CAILLOU
      - CENSIVES DE SAINTE-GENEVIÈVE et DE St-GERMAIN-DES-PRÉS.
        Cf. n° 521.
      - CENSIVE DE SAINT-GERMAIN-DES-PRÉS...
        Cf. n° 1127.
      - Propriétés. Ilôt entre la rue de Grenelle, les avenues de La Bourdonnais et de La Motte-Picquet. Plan cadastral., [1819-1821]; CP/N/II/Seine/257; 84 x 113 cm Couleur; 1/400
        Origine F/117615
        Notice 1180
  - VIIIe ARRONDISSEMENT
    - PLANS GÉNÉRAUX
      - Projet de fête aux CHAMPS-ÉLYSÉES. Quartier des Champs-Élysées et du Faubourg-Saint-Honoré, des Tuileries à l'Étoile. Plan extrait de l'Atlas national de la ville de Paris., [1790]; CP/N/II/Seine/168; 93 x 138 cm Gravé; couleur; [1/1.765]
        Notice 1205
    - I. QUARTIER CHAMPS-ÉLYSÉES
      - CENSIVE DES DAMES DE CHAILLOT.
        Cf. n° 1744, 1745, 1746, 1750.
      - Censive de SAINTE-GENEVIÈVE au terroir de Chaillot. Quartier situé dans l'angle des [avenues des Champs-Élysées et Marceau]. Plan d'arpentage levé par B. Borde (arpenteur)., 1741; CP/N/II/Seine/166; 106 x 80 cm Couleur; [1/950]
        Notice 1208
        Borde, Bernard; géomètre
      - CHAMPS-ÉLYSÉES. Partie située entre l'avenue, la rue de Chaillot [Quentin-Bauchart] et la Seine., XVIIIe siècle; CP/N/II/Seine/99/A; CP/N/II/Seine/99/B; pièces 1 à 2; 2 pièces
        Notice 1217
        Gabriel, Jacques-Ange (1698-1782); architecte
        - Marais entre le cours de la Reine [Albert Ier] et l'Allée de Neuilly [avenue des Champs-Élysées]. Plan général., 1755; CP/N/II/Seine/99/1; 96 x 124 cm Couleur; [1/1.590]
        - « Projet de la nouvelle plantation ». Plan signé par J.-A. Gabriel (architecte)., 1763; CP/N/II/Seine/99/2; 64 x 98 cm Couleur; [1/1.600]
      - Projet de décoration de la place de la CONCORDE pour une fête nationale et d'une salle de distribution de prix sur l'emplacement de la MADELEINE., [1810]; CP/N/II/Seine/192; pièces 1 à 4; 4 pièces
        Notice 1220
        - Plans d'ensemble du quartier et de la place., CP/N/II/Seine/192/1, CP/N/II/Seine/192/2; 175 x 85 cm (pièce 1) et 80 x 64 cm (pièce 2) Couleur; 1/895
        - Plans d'un autre projet (?)., CP/N/II/Seine/192/3, CP/N/II/Seine/192/4; 61 x 115 cm (pièce 3) et 61 x 112 cm (pièce 4) Couleur
      - Arc de Triomphe de l'ÉTOILE...
        Cf. n° 1732, 1733, 1734, 1735, 1736, 1737, 1738, 1739, 1740, 1741.
      - FAUBOURG SAINT-HONORÉ.
        Cf. n° 1272.
      - Place LOUIS XV., CP/N/II/Seine/137, CP/N/III/Seine/1056
      - Écuries rue MONTAIGNE [Jean-Mermoz]. Feuille 6 de l'atlas n° 2195., 1825; CP/N/IV/Seine/89; Coul. Dim. 0,17 × 0,09.; Éch. 1/400.
        Notice 1230
    - II. QUARTIER FAUBOURG DU ROULE
      - CENSIVE DE L'ARCHEVÊCHÉ. Pl. représentant le quartier situé entre les rues du Faubourg-St-Honoré, du Chemin-Verd [de Penthièvre] et l'Égout [approx. parall. à la rue de La Boétie], jusqu'à la rue Caumartin et au Rempart [bd de la Madeleine]. Feuilles 1 à 6 de l'atlas n° 2191., 1786; CP/N/IV/Seine/64/1; Éch. 1/650.
        Église et cimetière de la Madeleine, hôtels de Beauvais, de Duras, de Contades, etc.
        Notice 1238
      - CENSIVE DE SAINT-DENIS. Pl. de trois cantons situés dans le quartier du faubourg du Roule. Feuilles 12 à 14, 29 à 31 de l'atlas n° 2203., XVIIe-XVIIIe siècle; CP/N/IV/Seine/31; Dim. 0,27 × 0,42.; Éch. 1/1.900.
        Feuilles 12 à 14. 3 minutes de terriers avec les listes des propriétaires. 1657.
        Feuilles 29 à 31. 3 pl. terriers: 1. Haqueville et Bonnival; 2. Longues plantes; 3. Sur les Égouts, Pépinière du Roy, le Vieux Moulin
        [XVIIIe s.].
        Notice 1239
      - CENSIVE DE SAINTE-OPPORTUNE. Triage du Pont-d'Antin entre la rue du Faubourg-St-Honoré à la barrière du Roule [approx. place Chassaigne-Goyon] et l'avenue des Tuileries [av. des Champs-Élysées] au Pont-d'Antin. Pl. de masse. Feuille 16 de l'atlas n° 2210., 1752; CP/N/IV/Seine/45; Dim. 0,72 × 0,53.; Éch. 1/850.
        Cours de l'ancien et du nouvel égout. Coul. Lég. Toisé. Liste des propriétaires.
        Notice 1244
      - Arc de Triomphe de l'ÉTOILE.
      - FAUBOURG DU ROULE, le long de la rue du Faubourg [St-Honoré] et de la rue de Monceau. 1er pl. de la « Prévoté du Roule », p. 347 de l'atlas n° 2204., [XVIIIe siècle]; CP/N/IV/Seine/32; Coul. Dim. 0,25 × 0,39.; Éch. 1/3.360.
        Notice 1251
      - Quartier limité par la rue du Faubourg-du-Roule [Faubourg-Saint-Honoré], la rue de Chaillot et l'avenue des Champs-Élysées. Plan de masse., [XVIIIe siècle]; CP/N/II/Seine/58; 159 x 112 cm Couleur; [1/320]
        Projet de rue nouvelle
        Notice 1253
      - Rue du FAUBOURG-DU-ROULE. Terrains situés entre cette rue et l'avenue des Champs-Élysées, de l'Étoile à l'angle de la rue d'Angoulême [r. La Boétie]. Cantons dits Aqueville, Bonival, Longue-Plante, Vieux-Moulin. Feuille 7 de l'atlas n° 2204., 1747; CP/N/IV/Seine/32; Coul. Dim. 0,72 × 0,48.; Éch. 1/1.500.
        Notice 1254
      - Rue du FAUBOURG-DU-ROULE [Fg-St-Honoré]. Pl. d'écuries. Feuille VII de l'atlas n° 2195., 1825; CP/N/IV/Seine/89; Coul. Dim. 0,16 × 0,16.; Éch. 1/1.200.
        Notice 1257
      - Propriété de madame Lemaire. Ilôt entre les rues du Faubourg-du-Roule [Faubourg-Saint-Honoré] et de l'Oratoire [Washington]. Plan cadastral., [1816-1817]; CP/N/II/Seine/251; 153 x 172 cm Couleur; 1/150
        Origine F/117573
        Notice 1258
    - III. QUARTIER MADELEINE
      - Rue d'ANJOU. 5 pl. de maisons particulières. Feuille de l'atlas n° 2195., 1825; CP/N/IV/Seine/89; Coul.; Éch. 1/450, 1/850.
        Notice 1264
      - CENSIVE DE L'ARCHEVÊCHÉ... jusqu'au croisement du Chemin-Vert [r. de Penthièvre] et de la rue St-Honoré
        Cf. n° 87.
        [Fg-St-Honoré]
      - Censive de l'ARCHEVÊCHÉ. Maisons et marais au faubourg Saint-Honoré [entre la rue du Faubourg-Saint-Honoré et la rue de la Pépinière]. Plan terrier fait par Gourdant (arpenteur)., 1720; CP/N/II/Seine/3; 76 x 112 cm Couleur; [1/1.085]
        Notice 1266
      - CENSIVE DE SAINTE-OPPORTUNE. Triage des Petits et des Grands Prés, de la rue de l'Arcade à la rue du Faubourg-St-Honoré et à la Barrière-du-Roule [place Chassaigne-Goyon]. Pl. de masse. Pl. 15 de l'atlas n° 2210., 1752; CP/N/IV/Seine/45; Dim. 1,28 × 0,53.; Éch. 1/850.
        Cours de l'ancien et du nouvel égout. Cimetière de la Madeleine. Coul. Lég. Toisé. Liste des propriétaires.
        Notice 1268
        eaux usées
      - CENSIVE DE SAINTE-OPPORTUNE.
      - ÉGOUT...
        Cf. n° 105.
      - ÉLYSÉE-BOURBON. Pl. des jardins et pl. de masse des bâtiments. Feuille 6 de l'atlas n° 2195., 1825; CP/N/IV/Seine/89; Coul. Dim. 0,15 × 0,18.; Éch. 1/2.000.
        Notice 1269
      - « Plan du faubourg SAINT-HONORÉ ». Quartier compris entre le chemin du Marais des Gourdes [rue Marbeuf et du Colisée], la Seine, le jardin des Tuileries et la rue de la Ville-l'Évêque; avec l'indication du Domaine royal, des censives de l'Archevêché, de la Grange-Batelière et des Dames de Chaillot., 1754; CP/N/II/Seine/57; 68 x 106 cm Couleur; 2 baguettes; [1/1.800]
        "Plan conforme à l'original à la tête du premier volume du papier cueilloir du terrier du domaine du Roy dans la ville de Paris" fini en 1700, copie collationnée en 1754 signée Brunet greffier
        Notice 1272
      - Paroisses de la MADELEINE, St-Eustache, St-Roch...
      - Pl. de maisons dans le quartier de la MADELEINE...
      - Projet pour la nouvelle église de la MADELEINE de la Ville-l'Évêque. Plans dessinés par P. Contant d'Ivry (architecte) et approuvés par le roi., 1761; CP/N/II/Seine/100; pièces 1 à 5; 5 pièces
        Notice 1277
        Contant d'Ivry, Pierre (1698-1777); architecte
        - « Plan général » de l'emplacement et quartier environnant., CP/N/II/Seine/100/2; 78 x 39 cm Couleur; [1/1.325]
        - « Plan de la nouvelle église »., CP/N/II/Seine/100/1; 126 x 73 cm Couleur; [1/100]
        - « Elévation du portail »., CP/N/II/Seine/100/3; 63 x 68 cm Couleur
        - « Coupe sur la longueur »., CP/N/II/Seine/100/4; 55 x 116 cm Couleur
        - « Coupe sur la largeur »., CP/N/II/Seine/100/5; 47 x 58 cm Couleur
      - Église de la MADELEINE (empl. de l'). Projet d'une salle de distribution de prix.
        Cf. n° 1220.
      - Monument expiatoire de la MADELEINE. Feuille 6 de l'atlas n° 2195., 1825; CP/N/IV/Seine/89; Coul. Dim. 0,25 × 0,27.; Éch. 1/400.
        Notice 1282
      - Marais et chantiers des MATHURINS...
        Cf. n° 1326.
      - Rues de l'ORANGERIE [St-Florentin] et ROYALE, 1756
        Notice 1285
      - Paroisse SAINT-ROCH...
      - Quartier de la VILLE-L'ÉVÊQUE (en partie fief de la Commanderie de Saint-Jean-de-Latran), entre les rues du Faubourg-Saint-Honoré, d'Anjou, de la Ville-l'Évêque et de la Madeleine [Boissy-d'Anglas]. Plan terrier levé par Blavet (arpenteur)., 1752; CP/N/II/Seine/79; 67 x 127 cm Couleur; 1 baguette; [1/575]
        Notice 1292
      - LIVRE TERRIER DE LA VILLE DE PARIS...
    - IV. QUARTIER EUROPE
      - CENSIVE DE SAINT-VICTOR-HORS-PARIS À LA PETITE-POLOGNE. Pl. terrier. Sign. Rittmann. Partie de la feuille 1 de l'atlas n° 2211., 1770-1774; CP/N/IV/Seine/5; Coul. Lég. Dim. 0,30 × 0,22.; Éch. 1/1.325.
        Notice 1294
  - IXe ARRONDISSEMENT
    - I. QUARTIER SAINT-GEORGES
      - CENSIVE DU PRIEURÉ DE SAINT-DENIS-DE-LA-CHÂTRE, lieu dit les Portes-Blanches. Feuille 4 de l'atlas n° 2206., 1754-1755; CP/N/IV/Seine/11/1; Dim. 0,72 × 0,51.; Éch. 1/250.
        Notice 1300
      - Rue de CLICHY. Jardin et pavillon de M. de Labossière, entre la rue de Clichy et la rue de la Croix-Blanche [r. Blanche]. 8 planches, grav. à Paris, chez Le Rouge. Extr. Recueil de plans de jardins d'agrément et de pavillons, n° 2202, pl. 1 à 8., [Fin du XVIIIe siècle]; CP/N/IV/Seine/88
        Notice 1301
        - Pl. 1. Jardin., CP/N/IV/Seine/88; Éch. 1/1.000.
        - Pl. 2, 3. Détails des étages., CP/N/IV/Seine/88; Éch. 1/180.
        - Pl. 4, 8. Élévations et coupe du pavillon et des treillages. Lég., CP/N/IV/Seine/88; Dim. 0,46 × 0,31.
      - Rue de CLICHY. Jardins anglais et italien de M. Boutin. 2 planches, grav. à Paris, chez Le Rouge. Extr. Recueil de plans de jardins d'agrément et de pavillons, n° 2202, pl. 19 à 20., [Fin du XVIIIe siècle]; CP/N/IV/Seine/88; Dim. 0,46 × 0,31.; [Éch. 1/1.300 et 1/400]
        Notice 1302
      - « Plan et carte générale du fief de MONTMOYEN scis au terroir de Montmartre, les Porcherons, Nouvelle-France et Clichy, estant en la censive ... de SAINT-GERMAIN-L'AUXEROIS... ». Quartier compris entre les rues de Clichy, Saint-Lazare, Coquenard [Lamartine], d'Enfer, du [Faubourg]-Poissonnière et une pièce de terre au sommet de la butte Montmartre. Plan terrier levé par C. Duchesne (architecte et ingénieur)., 1729; CP/N/II/Seine/4; 121 x 138 cm Couleur; [1/1.270]
        Bâtiments en élévation (chapelles Notre-Dame-de-Lorette et des Martyrs, moulin Megret); table indicative avec noms des propriétaires, liste des rues; rose des vents
        Voir S/237 à S/241
        Notice 1303
        Duchesne, Claude; architecte
      - Fief de MONTMOYEN sis au terroir de Montmartre et environs, appartenant au chapitre de Saint-Germain-l'Auxerrois. Plan terrier., [XVIIIe siècle]; CP/N/II/Seine/30; 106 x 137 cm Couleur; [1/1.460]
        Vue cavalière de l'abbaye de Montmartre; rose des vents
        Notice 1304
      - FIEF DE MONTMOYEN SCIS AU TERROIR DE MONTMARTRE. 180 pl., [1730]; CP/N/IV/Seine/8/1
        Notice 1305
        - 2 pl. généraux., CP/N/IV/Seine/8/1; Éch. 1/2.500.
        - 178 pl. de détail., CP/N/IV/Seine/8/1; Dim. de l'atlas 0,33 × 0,51.; Éch. 1/150.
          Immeubles, toisé et description des parcelles. Coul. Vignette.
      - Rue SAINT-LAZARE. Maison dite du Grand Monarque acquise par le sieur Ruggieri [fief de Montmoyen]., [Après 1754]; CP/N/II/Seine/145; pièces 1 à 3; 3 pièces
        Notice 1309
        - Plan du rez-de-chaussée des bâtiments et jardins., CP/N/II/Seine/145/1; 124 x 84 cm Couleur; [1/150]
        - Plans de masse., CP/N/II/Seine/145/2, CP/N/II/Seine/145/3; 72 x 95 cm (pièce 2) et 36 x 50 cm (pièce 3) Couleur; [1/200] (pièce 2) et [1/650] (pièce 3)
          Emplacement des lots et dates des mutations (1753 à 1754)
    - II. QUARTIER CHAUSSÉE-D'ANTIN
      - CENSIVE DE L'ARCHEVÊCHÉ. Immeubles rues de la Chaussée-d'Antin, de Provence, d'Artois [r. Laffitte] et sur le Rempart [bd des Italiens]. Feuille 9 du portefeuille n° 2192., [XVIIIe siècle]; CP/N/IV/Seine/85; Dim. 1,00 × 0,61.; Éch. 1/1.000.
        Notice 1312
      - CENSIVE DE L'ARCHEVÊCHÉ, entre les rues de l'Arcade, de l'Égout [de Provence], d'Artois [Laffitte] et le Rempart [bds des Italiens, des Capucines et de la Madeleine]. Feuilles 5 à 7 de l'atlas n° 2191., 1786; CP/N/IV/Seine/64/1; Éch. 1/650 (feuille 5) et 1/870.
        Notice 1313
      - CENSIVE DE L'ARCHEVÊCHÉ.
      - CENSIVE DU PRIEURÉ DE SAINT-DENIS-DE-LA-CHARTRE. Immeubles à l'angle du chemin de la Grande-Pinte [r. de la Chaussée-d'Antin] et du Rempart [bd des Italiens]. Feuille 8 de l'atlas n° 2206., 1754-1755; CP/N/IV/Seine/11/1; Dim. 0,72 × 0,51.; Éch. 1/800.
        Notice 1314
      - CENSIVE DU PRIEURÉ DE SAINT-DENIS-DE-LA-CHARTRE. Immeubles et jardins situés entre la rue des Mathurins, le Rempart [bd des Capucines] et le chemin de la Grande-Pinte [r. de la Chaussée-d'Antin]. Feuille 10 de l'atlas n° 2206., 1754-1755; CP/N/IV/Seine/11/1; Dim. 0,72 × 0,51.; Éch. 1/800.
        Noms des propriétaires.
        Notice 1315
      - CENSIVE DU CHAPITRE DE SAINTE-OPPORTUNE. Triages de Chantereine, des Saussaies, de la Grange-Batelière, de la Planchette et des Pointes, de la rue Cadet à la rue de la Chaussée-de-Gaillon [r. de la Chaussée-d'Antin]. A part, triage des Bourdonnes [r. de la Tour-d'Auvergne]. Pl. de masse. Feuille 13 de l'atlas n° 2210., 1752; CP/N/IV/Seine/45; Dim. 1,33 × 0,53.; Éch. 1/850.
        Cours de l'ancien et du nouvel égout, château de la Grange-Batelière, cimetières de St-Eustache et de St-Germain-l'Auxerrois. Coul. Lég. Toisé. Liste des propriétaires.
        Notice 1316
      - CENSIVE DU CHAPITRE DE SAINTE-OPPORTUNE. Triage du Pont-Hersant entre la rue de la Chaussée-de-Gaillon [r. de la Chaussée-d'Antin] et la rue de l'Arcade. Pl. de masse. Feuille 14 de l'atlas n° 2210., 1752; CP/N/IV/Seine/45; Dim. 0,72 × 0,53.; Éch. 1/850.
        Château des Porcherons, ferme des Mathurins, cours du nouvel égout. Coul. Lég. Toisé. Liste des propriétaires.
        Notice 1317
      - ÉGOUT: projet de canal de Paris.
      - Terrains des MATHURINS: pl. des maisons construites sur une pièce de 45 arpents en la censive de l'Archevêché, entre les rues de l'Arcade et de la Chaussée-d'Antin d'une part, le rempart et la rue de l'Égout [r. de Provence] de l'autre., [1786]; CP/N/IV/Seine/85; Dim. 0,97 × 0,62.; Éch. 1/1.000.
        Pl. 1 du Portefeuille n° 2192.
        Notice 1326
      - Pavillon du duc d'ORLÉANS, rue de Provence. Plan d'aménagement par H. Piètre (architecte)., 1784-1785; CP/N/II/Seine/189; 141 x 103 cm Couleur; [1/80]
        Dates et signature au verso
        Notice 1334
        Pietre, Henri (….-1796); architecte
    - III. QUARTIER FAUBOURG-MONTMARTRE
      - CENSIVE DE L'ARCHEVÊCHÉ: îlot situé entre les rues Bergère, du Fg-Poissonnière, le boulevard [Poissonnière] et la rue [du Fg-Montmartre]. Feuille 17 de l'atlas n° 2191., 1786; CP/N/IV/Seine/64/1; Coul. Lég. Dim. 1,01 × 0,65.; Éch. 1/890.
        Notice 1344
      - CENSIVE DE L'ARCHEVÊCHÉ.